臺灣高等法院交通事件裁定　　　　　　　　　　　　九十三年度交抗字第三二二號
　　抗　告　人
　　即受處分人　甲○○
右抗告人因違反道路交通管理處罰條例案件，不服臺灣基隆地方法院中華民國九十三
年三月十五日裁定（九十三年度交聲字第三七號），提起抗告，本院裁定如左：
    主  文
抗告駁回。
    理  由
一、抗告人抗告意旨：如聲明抗告狀所載（詳如附件）。
二、按「受處分人不服第八條主管機關所為之處罰，得於接到裁決書之翌日起二十日
    日內，向管轄地方法院聲明異議」、「法院受理有關交通事件，準用刑事訴訟法
    之規定；其處理辦法，由司法院會同行政院定之」，道路交通管理處罰條例第八
    十七條第一項、第八十九條分別定有明文。又「聲明異議案件之處理，除準用刑
　  事訴訟法有關規定外，依本辦法之規定處理之」、「依道路交通管理處罰條例第
    八十七條規定向管轄法院聲明異議之期間，自裁決送達之翌日起算」、「交通法
    庭認聲明異議不合法律上之程式或其異議權已經喪失者，應以裁定駁回之，但其
    不合法律上之程式可補正者，應先定期命為補正，逾期不補正者，即予駁回」，
    道路交通案件處理辦法第四條第一項、第十二條、第十八條亦有明定。另按我國
    現行法制係採「到達主義」，並非採對話之意思表示，為民事訴訟起訴、上訴及
　　刑事訴訟之上訴計算時效及上訴期限所採行，蓋案件既未到達法院，自無從進行
　  審判追訴（本院八十年度上易字第二三四六號判決意旨參照）。觀諸道路交通案
    件處理辦法第十三條前段規定：「聲明異議，應以司法狀紙，敘述異議之理由，
    提出於原處分機關為之」，堪認交通異議案件亦採「到達主義」，有關異議期間
    之計算應以聲明異議書狀到達有權處理機關（含管轄法院及原處分機關）日為準
    ，尚與何時書寫異議狀或投遞付郵無關。再按於應送達處所不獲會晤應受送達人
    時，得將文書付與有辨別事理能力之同居人、受僱人或應送達處所接收郵件人員
    ，行政程序法第七十三條第一項亦有明定。又依道路交通案件處理辦法第十八條
    前段規定：交通法庭認聲明異議不合法律上之程式者，應以裁定駁回之。
三、本院查：抗告人之住所地係在臺北縣金山鄉○○路一七八號，有法務部戶役政連
    結作業系統個人基本資料在卷可稽，而本件交通部公路總局臺北區監理所基隆監
    理站（下稱原處分機關）九十二年十一月二十一日基監字第裁四二─ＣＧ000
    0000號裁決書，係於九十二年十一月二十四日以郵政掛號方式送達上開住所
    ，並經抗告人之子收受一節，有掛號郵件收件回執一紙附卷可佐，是上開裁決書
    已合法送達於抗告人無訛，則抗告人自接獲上開裁決書之翌日即九十二年十一月
    二十五日起，加計在途期間二日，至遲應於九十二年十二月十六日（星期二）以
    前向原審聲明異議，始符上開二十日內聲明異議之規定，然抗告人竟遲至九十三
    年二月十九日始具狀向原審聲明異議，該聲明異議狀並於九十三年二月二十三日
    期章戳可按。從而，抗告人聲明異議顯已逾法定異議期間，此外復查無期間延展
    之原因，故其聲明異議為不合法，應予駁回。原審依首揭法條規定，駁回抗告人
    之聲明異議，經核並無不合，抗告人抗告意旨仍執前詞指摘原裁定不當，為無理
    由，應予駁回。
四、據上論斷，應依道路交通案件處理辦法第二十六條、道路交通管理處罰條例第八
    十九條、刑事訴訟法第四百十二條，裁定如主文。
中　　　華　　　民　　　國　　　九十三　　　年 　　五 　　月　　十二　　日
                              臺灣高等法院交通法庭
                                  審判長法  官　吳　　　敦
                                        法  官  林　勤　綱
                                        法  官  梁　宏　哲
右正本證明與原本無異。
不得再抗告。
                                        書記官　劉　貞　達
中　　　華　　　民　　　國　　　九十三　　　年　 　五 　　月　　十四　　日
